【裁判字號】    97,抗,182
【裁判日期】    970417
【裁判案由】    聲明異議
【裁判全文】
臺灣高等法院高雄分院刑事裁定           97年度抗字第182號
抗  告  人
即  被  告  甲○○
                    現於高雄看守所附設勒戒所戒治中
上列抗告人因毒品戒治聲明異議案件，不服臺灣高雄地方法院中
華民國97年1 月4 日裁定（96年度聲字第3018號），提起抗告，
本院裁定如下：
    主  文
抗告駁回。
    理  由
一、抗告意旨略以：抗告人甲○○前於民國（以下同）88年3 月
    因施用毒品，經裁定施以強制戒治，其後停止戒治期間，因
    另案應執行有期徒刑5 年3 月，逕由檢察官直接執行迄93年
    12月24日釋放，依檢察機關辦理毒品危害防制條例應行注意
    事項第24條規定：毒品危害防制條例第22條第2 項停止戒治
    期間應付保護管束之規定，於被告因他案應依法應行羈押、
    留置、收容或移送執行者，於停止羈押責付、釋放或刑之執
    行後接續實施之，但羈押、留置、收容或執行之期間，不算
    入保護管束期間。是以抗告人甲○○停止戒治付保護管束期
    間應自93年12月24日起算至94年7 月24日始為期滿，則抗告
    人甲○○本件再於94年5 月間施用毒品，經檢察官聲請法院
    裁定觀察勒戒，再施以強制戒治並指揮執行，顯屬重複執行
    而有不當，使抗告人甲○○重複遭受強制戒治，為此提起抗
    告等語。
二、經查：抗告人甲○○於88年間因施用毒品案件，經台灣高雄
    地方法院裁定強制戒治後，於88年8 月13日停止戒治所餘期
    間付保護管束，至89年2 月22日強制戒治期滿。又抗告人甲
    ○○因另案贓物案件應執行有期徒刑2 年2 月及煙毒案件應
    執行有期徒刑2 年5 月20日，經檢察官指揮自88年8 月13日
    執行，至93年10月14日假釋出獄。而抗告人甲○○再於94年
    7 月22日因施用毒品案件，經台灣高雄地方法院94年度毒聲
    字第1961號裁定觀察勒戒，因抗告人甲○○有繼續施用傾向
    ，再經台灣高雄地方法院以94年度毒聲字第2989號裁定施以
    強制戒治，此有臺灣高等法院被告前案紀錄表在卷可憑，並
    經原審依職權調取94年度戒執字第672 號執行卷宗核閱無誤
    。是以本件檢察官係依據台灣高雄地方法院94年度毒聲字第
    2989號裁定執行強制戒治，其指揮並無不當，抗告人甲○○
    如認該裁定不當，亦應循抗告程序聲明不服，殊無於裁定確
    定後，才就檢察官執行處分聲明異議之理，且抗告人甲○○
    於停止戒治時，雖即受另案有期徒刑之執行，惟亦同時執行
    停止戒治所附之保護管束，蓋保護管束與另案執行性質並非
    不能併行，同時執行亦屬有利於受刑人，且抗告人甲○○再
    於94年7 月22日因施用毒品，已係前89年2 月22日強制戒治
    期滿之5 年後所犯，應再重新戒治，從而抗告人甲○○以本
    件檢察官執行戒治處分之指揮為不當而聲明異議，為無理由
    ，原審裁定駁回其聲明異議，核無不合，其抗告為無理由，
    應予駁回。
三、據上論結，應依刑事訴訟法第412 條，裁定如主文。
中    華    民    國    97    年    4     月    17    日
                    刑事第六庭    審判長法  官  王憲義
                                        法  官  張盛喜
                                        法  官  邱永貴
以上正本證明與原本無異。
不得再抗告。
中    華    民    國    97    年    4     月    17    日
                                        書記官  黃一秋


司法院資訊處製作；財團法人民間司法改革基金會備份。
